【裁判字號】    99,壢簡,2222
【裁判日期】    991013
【裁判案由】    毒品危害防制條例
【裁判全文】
臺灣桃園地方法院刑事判決            99年度壢簡字第2222號
聲  請  人  臺灣桃園地方法院檢察署檢察官
被      告  甲○○
上列被告因違反毒品危害防制條例案件，經檢察官提起公訴（99
年度毒偵字第3340號），本院判決如下︰
    主      文
甲○○施用第二級毒品，累犯，處有期徒刑陸月，如易科罰金，
以新臺幣仟元折算壹日。
    事實及理由
一、甲○○前因施用第二級毒品案件，經本院以94年度毒聲字第
    1182號裁定送觀察、勒戒，於民國94年9 月23日入觀察、勒
    戒處所施以觀察、勒戒處分後，認無繼續施用毒品之傾向，
    於94年10月19日執行完畢釋放，並由臺灣桃園地方法院檢察
    署檢察官以94年度毒偵字第861 號為不起訴處分確定；再於
    95年間因施用毒品、竊盜案件，經本院分別以95年度壢簡字
    第1881號、96年度易字第1082號判決判處有期徒刑3 月、6
    月（減為有期徒刑3 月）確定，有期徒刑3 月部分於96年4
    月7 日入監執行，於96年7 月5 日執行完畢，上開二罪另經
    本院以96年度聲減字第9998號裁定減刑及定應執行有期徒刑
    4 月確定；又於96年間，因竊盜案件，經本院以96年度審訴
    字第237 號判決判處有期徒刑6 月，減為有期徒刑3 月確定
    ，再因施用毒品案件，經本院以96年度壢簡字第1742號判決
    判處有期徒刑4 月，減為有期徒刑2 月確定，前揭二罪嗣經
    本院以97年度聲字271 號裁定定應執行有期徒刑5 月確定，
    上開數罪於97年1 月9 日入監接續執行，於97年7 月8 日縮
    刑期滿執行完畢。詎猶不知悔改，詎猶不知悔改，於前開觀
    察、勒戒執行完畢釋放後5 年內，明知甲基安非他命為毒品
    危害防制條例第2 條第2 項第2 款所規定之第二級毒品，不
    得施用、持有，竟基於施用第二級毒品甲基安非他命之犯意
    ，於99年5 月20日上午某時，在桃園縣龍潭鄉○○路283 巷
    7 號1 樓處，施用第二級毒品甲基安非他命1 次，嗣於99年
    5 月21日17時50分許，在桃園縣龍潭鄉○○路283 號巷口處
    ，因另案通緝為警查獲，經警採尿送驗後，而知悉上情。案
    經桃園縣政府警察局龍潭分局報請臺灣桃園地方法院檢察署
    檢察官偵查後聲請簡易判決處刑。
二、上揭事實，業據被告甲○○於檢察事務官訊問時坦承有施用
    第二級毒品犯行，而被告為警查獲後所採尿液經送台灣檢驗
    科技股份有限公司以酵素免疫分析法初步篩驗，再以極精密
    之氣相層析質譜儀分析法（GC＼MS）確認，尿中確檢出甲基
    安非他命陽性反應，此有該公司濫用藥物檢驗報告及桃園縣
    政府警察局龍潭分局被採尿人尿液暨毒品真實姓名與編號對
    照表各1 份可憑（見偵卷第11頁、第15頁）。又查CG/MS 法
    分析原理為薄層色層分析，當其他藥物與安非他命呈現相同
    滯留高度與顏色反應，方可能呈現偽陽性；酵素免疫分析法
    屬免疫學分析原理，當其他藥物與安非他命化學結構相近才
    可能引起偽陽性；兩者原理相異，尿液檢體同時引起兩種檢
    測分析法均呈偽陽性之機率極低；此先後經行政院衛生署管
    制藥品管理局90年1 月20日管檢字第091091號及90年8 月16
    日管檢字第096946號分別函述甚明，被告之尿液經鑑定時先
    後以上開2 種檢驗方法初步檢驗、確認，已足認定其尿中確
    有安非他命類毒品之陽性反應，足認被告確有前開施用第二
    級毒品甲基安非他命1 次之犯行，足見被告之自白與事實相
    符。又被告前因施用毒品案件，經本院以94年度毒聲字第11
    82號裁定送觀察、勒戒，於94年9 月23日入觀察、勒戒處所
    施以觀察、勒戒處分後，認無繼續施用毒品之傾向，於94年
    10月19日執行完畢釋放，並由臺灣桃園地方法院檢察署檢察
    官以94年度毒偵字第861 號為不起訴處分確定；再於95年間
    因施用毒品、竊盜案件，經本院分別以95年度壢簡字第1881
    號、96年度易字第1082號判決判處有期徒刑3 月、6 月（減
    為有期徒刑3 月）確定，有期徒刑3 月部分於96年4 月7 日
    入監執行，於96年7 月5 日執行完畢，上開二罪另經本院以
    96年度聲減字第9998號裁定減刑及定應執行有期徒刑4 月確
    定；又於96年間，因竊盜案件，經本院以96年度審訴字第23
    7 號判決判處有期徒刑6 月，減為有期徒刑3 月確定，再因
    施用毒品案件，經本院以96年度壢簡字第1742號判決判處有
    期徒刑4 月，減為有期徒刑2 月確定，前揭二罪嗣經本院以
    97年度聲字271 號裁定定應執行有期徒刑5 月確定，上開數
    罪於97年1 月9 日入監接續執行，於97年7 月8 日縮刑期滿
    執行完畢；復因施用毒品案件，經本院分別以98年度壢簡字
    第3003號、99年度壢簡字第1762號、99年度壢簡字第1128號
    、99年度壢簡字第1089號、99年度壢簡字第1556號、99年度
    壢簡字第1510號判決判處有期徒刑4 月、4 月、6 月、5 月
    、6 月、5 月確定，於99年5 月23日入監執行，目前仍在執
    行中，有臺灣高等法院被告前案記錄表、臺灣桃園地方法院
    檢察署刑案資料查註紀錄表及全國施用毒品案件紀錄表各1
    件在卷可參，是被告於觀察勒戒執行完畢釋放後，5 年內再
    犯本件施用第二級毒品罪行，事證明確，應予依法論科。
三、核被告所為，係犯毒品危害防制條例第10條第2 項之施用第
    二級毒品罪。其施用前持有第二級毒品之低度行為，為其施
    用第二級毒品之高度行為所吸收，不另論罪。又查，被告有
    事實欄所載之科刑及執行紀錄，有臺灣高等法院被告全國前
    案紀錄表可稽，其於有期徒刑執行完畢後5 年內，故意再犯
    本件有期徒刑以上之罪，為累犯，應依法加重其刑。爰審酌
    被告因施用毒品案，前經觀察、勒戒後，仍不知悔改、警惕
    ，猶繼續施用毒品，本不宜寬貸，惟此乃自戕行為，與其犯
    後態度等一切情狀，量處如主文所示之刑，並依刑法第41條
    第1 項前段之規定諭知易科罰金之折算標準，以示懲儆。
四、據上論斷，應依刑事訴訟法第449 條第1 項前段，毒品危害
    防制條例第10條第2 項，刑法第11條、第47條第1 項、第41
    條第1 項前段，逕以簡易判決處刑如主文。
五、如不服本判決，應於判決送達後10日內，向本院提出上訴狀
    （應附繕本），上訴於本院合議庭。
中    華    民    國    99    年    10    月    13    日
                  刑事第四庭  法  官  張淑華
以上正本證明與原本無異。
如不服本判決應於收受判決後10日內向本院提出上訴書狀，並應
敘述具體理由。其未敘述上訴理由者，應於上訴期間屆滿後20日
內向本院補提理由書(均須按他造當事人之人數附繕本)「切勿逕
送上級法院」。
                              書記官  沈秀珍
中    華    民    國    99    年    10    月    13    日
附錄本案論罪科刑法條：
毒品危害防制條例第10條
施用第一級毒品者，處6月以上5年以下有期徒刑。
施用第二級毒品者，處3年以下有期徒刑。

司法院資訊處製作；財團法人民間司法改革基金會備份。
